【裁判字號】    97,易,360
【裁判日期】    970215
【裁判案由】    竊盜
【裁判全文】
臺灣臺中地方法院刑事判決               97年度易字第360號
公  訴  人  臺灣臺中地方法院檢察署檢察官
被      告  辛○○
                      號
                    現羈押於臺灣臺中看守所
上列被告因竊盜案件，經檢察官提起公訴（97年度偵字第1186號
）後，被告於本院準備程序就被訴事實為有罪之陳述，經本院裁
定改行簡式審判程序，判決如下：
    主  文
辛○○犯如附表所示之罪，均累犯，各處如附表所示之刑，應執
行有期徒刑年。扣案之鑰匙伍支，均沒收。
    事  實
一、辛○○曾犯搶奪等案件，經本院於民國91年4 月1 日以90年
    度訴字第2633號判處有期徒刑3 年2 月確定，於91年4 月19
    日入監執行後，於92年12月17日因縮短刑期假釋出獄，嗣因
    其於假釋期間，再犯施用毒品、竊盜案件，分別經本院於94
    年3 月28日以94年度中簡字第634 號判處有期徒刑4 月確定
    ，及於94年5 月16日以93年度訴字第1923號判處有期徒刑10
    月確定，合併應執行有期徒刑1 年。又因施用毒品案件，經
    本院於94年8 月8 日以94年度訴字第1154號判處有期徒刑9
    月確定，並經法院撤銷上開假釋，而入監續服殘刑10月3 日
    、及前揭有期徒刑年月1 年、9 月，甫於96年2 月16日縮短
    刑期假釋出獄，保護管束於96年5 月6 日期滿未經撤銷，其
    未執行之刑，以已執行論。詎其仍不知悔改，各基於意圖為
    自己不法所有之犯意，分別於附表編號1 至編號5 所示之時
    間、地點，持其所有鑰匙5 支，開啟附表編號1 至編號4 所
    示己○○等人住處之門鎖；及附表編號5 丙○○所有機車之
    電源鎖開關，竊取如附表編號1 至編號4 所示己○○等人住
    處內之財物及附表編號5 所示丙○○所有之機車，得手後，
    將現金花用殆盡、財物變現花用、用以互易毒品施用（施用
    毒品部分由檢察官另案偵辦）或以竊得之機車供其代步使用
    。嗣其於96年12月31日下午1 時20分，在臺中縣豐原市○○
    街220 巷內，以上開鑰匙開啟附表編號6 所示甲○○所有車
    號GW2 －957 號機車電源鎖開關之際，尚未得逞，即為警當
    場所查獲，並扣得其所有供竊盜使用之鑰匙5 支。辛○○於
    有偵查權之機關或公務員發覺附表所示編號1 至編號5 所之
    竊盜犯行前，於97年1 月1 日中午12時22分起至同日中午13
    時7 分許止，在臺中縣警察局豐原分局豐原派出所製作筆錄
    時，主動向製作筆錄警員呂建威、胡智凱自首，陳明其為附
    表所示編號1 至5 所示之竊盜犯行，並接受裁判，始悉上情
    。
二、案經臺中縣警察局豐原分局報告臺灣臺中地方法院檢察署偵
    查起訴。
    理  由
一、上揭事實，業據被告辛○○分別於警詢、偵查中、本院準備
    程序及審理時均坦承不諱，核與附表所示被害人己○○、庚○○、戊○○、乙○○、丙○○、甲○○、證人于嘉齡、吳
    宗霖等人分別於警詢及本院審理時所指述之情節相符，並有
    被告所供竊盜使用之鑰匙5 支扣案可佐，卷附臺中縣警察局
    車輛尋獲電腦輸入單2 張及照片14張可資佐證，足見被告之
    自白與事實相符，本件事證明確，被告之犯行，堪以認定。
二、核被告就附表編號1 至編號5 所為，均係犯刑法第320 條第
    1 項之竊盜罪；及就附表編號6 所為，係犯同法第320 條第
    3 項、第1 項之竊盜未遂罪。被告所犯上開各罪間，犯意各
    別，應分論併罰。被告曾犯搶奪等案件，經本院於91年4 月
    1 日以90年度訴字第2633號判處有期徒刑3 年2 月確定，於
    91年4 月19日入監執行後，於92年12月17日因縮短刑期假釋
    出獄，嗣因其於假釋期間，再犯施用毒品、竊盜案件，分別
    經本院於94年3 月28日以94年度中簡字第634 號判處有期徒
    刑4 月確定，及於94年5 月16日以93年度訴字第1923號判處
    有期徒刑10月確定，合併應執行有期徒刑1 年。又因施用毒
    品案件，經本院於94年8 月8 日以94年度訴字第1154號判處
    有期徒刑9 月確定，並經法院撤銷上開假釋，而入監續服殘
    刑10月3 日、及前揭有期徒刑年月1 年、9 月，甫於96年2
    月16日縮短刑期假釋出獄，保護管束於96年5 月6 日期滿未
    經撤銷，有臺灣高等法院被告前案紀錄表1 份附卷可稽，被
    告於5 年內故意再犯附表所示之有期徒刑以上之罪，為累犯
    ，均應依刑法第47條第1 項之規定加重其刑。被告已著手竊
    取附表編號6 所示甲○○所有之機車，而未得逞，為未遂犯
    ，就其所犯此部分之犯行，依刑法第25條第2 項之規定減輕
    其刑，並依法先加後減之。被告於竊取附表編號1 至編號5
    所示之物後，犯罪未經偵查機關發覺前，即向製作筆錄員警
    呂建威、胡智凱坦承犯行接受裁判，有該警詢筆錄可佐，是
    被告對於附表編號1 至編號5 所示未發覺之竊盜罪，自首而
    接受裁判，就其所犯附表編號1 至編號5 所示之竊盜犯行，
    各依刑法第62條前段規定減輕其刑，並依法遞減之。爰審酌
    被告曾犯有上揭前科，素行不佳，於執行完畢後，年輕力壯
    ，仍不知憑自己之勞力賺取生活所需，再度犯本案6 次竊盜
    犯行，危害社會治安及民眾財產安全非淺，造成附表編號1
    至編號5 所示被害人己○○等人受有財物損失，迄今尚未與
    被害人己○○等5 人和解，賠償渠等所受之損害，及其犯罪
    之動機、目的、手段等一切情狀，分別量處如附表所示之刑
    ，並定如主文所示應執行之刑。至於檢察官雖請求本院諭知
    被告應於刑之執行前令入勞動場所強制工作，然保安處分係
    對受處分人將來之危險性所為拘束其身體、自由之處置，以
    達教化與治療之目的，為刑罰之補充制度，本諸法治國家保
    障人權之原理及刑法之保護作用，其法律規定之內容，應受
    比例原則之規範，使保安處分之宣告，與行為人所為行為之
    嚴重性，行為人所表現之危險性，及對行為人未來行為之期
    待性相當，司法院大法官會議釋字第471 號解釋可資參照。
    查本件被告之犯罪行為值得非難，自不可取，惟本院衡酌被
    告為附表所示之竊盜犯行，但其竊取之財物價值非鉅，手段
    平和，事後向警方自首附表編號1 至編號5 所示之犯行，並
    坦認全部犯行，足見被告尚具悔意，審酌其行為之嚴重性、
    行為人所表現之危險性及對於未來行為之期待性，依憲法比
    例原則之規範，認本件對被告分別量處如附表所示之刑，已
    足收懲儆之效，未達須以保安處分預防矯治之程度，尚無施
    以強制工作之必要，附此敘明。扣案之鑰匙5 支，為被告所
    有且供其竊盜使用之工具，業經被告供明在卷，應依刑法第
    38 條 第1 項第2 款之規定，併予宣告沒收。
據上論斷，應依刑事訴訟法第273 條之1 第1 項、第299 條第1
項前段，刑法第320 條第1 項、3 項、第47條第1 項、第25條第
2 項、第62條前段、第51條第5 款、第38條第1 項第2 款，刑法
施行法第1 條之1 第1 項、第2 項前段，判決如主文。
本案經檢察官丁○○到庭執行職務
中    華    民    國    97    年    2     月    15    日
                  刑事第九庭    法  官  楊萬益
上正本證明與原本無異。
如不服本判決，應於送達後10日內向本院提出上訴狀（須附繕本
），上訴於台灣高等法院台中分院。
上訴書如未敘述理由，應於上訴期間屆滿後20日內補提理由書於
本院。
                                書記官  譚系媛
中    華    民    國    97    年    2     月    15    日
附錄論罪科刑法條
中華民國刑法第320條
（普通竊盜罪、竊佔罪）
意圖為自己或第三人不法之所有，而竊取他人之動產者，為竊盜
罪，處 5 年以下有期徒刑、拘役或 5 百元以下罰金。
意圖為自己或第三人不法之利益，而竊佔他人之不動產者，依前
項之規定處斷。
前二項之未遂犯罰之。
  附  表 ：
┌─┬───┬───┬────┬───┬────────┬─────┬────────┐
│編│      │      │        │      │                │          │                │
│  │時  間│ 地點 │方   法 │被害人│   竊取之財物   │ 備   註  │    所處之刑    │
│號│      │      │        │      │                │          │                │
├─┼───┼───┼────┼───┼────────┼─────┼────────┤
│  │96年12│臺中縣│以自備鑰│己○○│現金新臺幣（下同│金戒指變賣│辛○○竊盜，累犯│
│  │月19日│大雅鄉│匙開啟門│      │）300 元、金戒指│換現花用。│，處有期徒刑捌月│
│1 │下午3 │三和村│鎖，進入│      │1 枚、圖書禮券30│          │。扣案之鑰匙伍支│
│  │時許  │建興路│屋內徒手│      │0 元、紅包1 只（│          │，均沒收。      │
│  │      │74號  │竊取財物│      │內有現金2,615 元│          │                │
│  │      │      │        │      │）              │          │                │
├─┼───┼───┼────┼───┼────────┼─────┼────────┤
│  │96年12│臺中縣│同上    │庚○○│精英牌型號A907、│其中一台筆│辛○○竊盜，累犯│
│2 │月25日│大雅鄉│        │      │華碩牌701 －W002│記型電腦，│，處有期徒刑捌月│
│  │下午3 │西寶村│        │      │（電腦編號P/N ：│辛○○已向│。扣案之鑰匙伍支│
│  │時許  │中正路│        │      │900A01A00000000Q│綽號「大姐│，均沒收。      │
│  │      │174 之│        │      │）筆記型電腦各1 │」之成年女│                │
│  │      │12號  │        │      │台、金幣2枚     │子，互易毒│                │
│  │      │      │        │      │                │品使用。  │                │
│  │      │      │        │      │                │          │                │
├─┼───┼───┼────┼───┼────────┼─────┼────────┤
│  │96年12│臺中縣│同上    │戊○○│國際牌TC－37MPJ │辛○○已向│辛○○竊盜，累犯│
│3 │月26日│潭子鄉│        │      │、機號：0000000 │綽號「大姐│，處有期徒刑捌月│
│  │下午3 │潭陽村│        │      │之42吋液晶電視1 │」之成年女│。扣案之鑰匙伍支│
│  │時許  │光陽路│        │      │台              │子，互易毒│，均沒收。      │
│  │      │152號 │        │      │                │品使用。  │                │
├─┼───┼───┼────┼───┼────────┼─────┼────────┤
│  │96年12│臺中縣│同上    │乙○○│金色小豬造型之存│          │辛○○竊盜，累犯│
│4 │月28日│大雅鄉│        │      │錢筒1 個（內有硬│          │，處有期徒刑捌月│
│  │下午2 │三和村│        │      │幣約1,000餘元） │          │。扣案之鑰匙伍支│
│  │時30分│建興路│        │      │                │          │，均沒收。      │
│  │許    │96號  │        │      │                │          │                │
├─┼───┼───┼────┼───┼────────┼─────┼────────┤
│  │96年12│臺中縣│以自備鑰│丙○○│車號IWO －357 號│          │辛○○竊盜，累犯│
│5 │月30日│豐原市│匙開啟機│      │重型機車1台     │          │，處有期徒刑伍月│
│  │上午9 │社皮路│車電門開│      │                │          │。扣案之鑰匙伍支│
│  │時30分│59號前│關鎖，發│      │                │          │，均沒收。      │
│  │許    │      │動引擎將│      │                │          │                │
│  │      │      │機車駛離│      │                │          │                │
│  │      │      │現場    │      │                │          │                │
├─┼───┼───┼────┼───┼────────┼─────┼────────┤
│  │96年12│臺中縣│以自備鑰│甲○○│車號GW2 －957 號│未遂      │辛○○竊盜未遂，│
│6 │月31日│豐原市│匙開啟機│      │重型機車1台     │          │累犯，處有期徒刑│
│  │下午1 │直興街│車電門開│      │                │          │肆月。扣案之鑰匙│
│  │時20分│220 巷│關鎖    │      │                │          │伍支，均沒收。  │
│  │許    │內    │        │      │                │          │                │
└─┴───┴───┴────┴───┴────────┴─────┴────────┘


司法院資訊處製作；財團法人民間司法改革基金會備份。
